臺灣新竹地方法院民事小額判決
110年度竹東小字第273號
原      告  許美智  
被      告  劉澬萱  
上列當事人間損害賠償事件，本院於民國111年1月13日辯論終結
，判決如下：
    主      文
被告應給付原告新臺幣貳萬伍仟陸佰零伍元，及自民國一一○年
九月三日起至清償日止，按週年利率百分之五計算之利息。
原告其餘之訴駁回。
訴訟費用新臺幣壹仟元，由被告負擔新臺幣肆佰壹拾玖元，餘由
原告負擔。
本判決原告勝訴部分得假執行，但被告如以新臺幣貳萬伍仟陸佰
零伍元為原告預供擔保，得免為假執行。
原告其餘假執行之聲請駁回。
    事實及理由
一、原告起訴主張：被告於民國110年5月13日15時40分許，駕駛
    車牌號碼0000-00號自用小客車（下稱肇事車輛），行經新
    竹縣○○鄉○○街00號前，因操作上之失誤，撞擊一輛停在路旁
    的機車，藉著衝擊力道順勢撞擊原告所有停放於自家門口之
    車牌號碼0000-00號自用小客車（下稱系爭車輛）和盆栽，
    致系爭車輛車身及盆栽受損。爰起訴請求被告賠償維修車輛
    費用新臺幣（下同）55,774元（含零件33,521元、工資8,59
    2元、烤漆13,661元）、盆栽受損價值3,380元及拖吊費2,00
    0元等語。並於本院聲明：（一）被告應給付原告61,154元
    ，及自原告車輛受損害之翌日即110年5月14日起至清償日止
    ，按週年利率百分之5計算之利息。（二）願供擔保，請准
    宣告假執行。
二、被告則以：被告於上開時地因擦撞訴外人許世烈所有車牌號
    碼000-000號普通輕型機車，該機車向前推擠，導致系爭車
    輛受損，伊是先撞到機車，再間接撞到系爭車輛，受損部分
    應該只有前後保險桿，其他部分伊認為不應該由伊修理，又
    系爭車輛駕駛車門處原本就有許多刮痕、引擎蓋早蓋不緊，
    此並非被告所造成，另系爭車輛先前就有發生事故，但原告
    並未修理，而算到本件事故修理範圍。且系爭車輛已停超出
    電線桿3分之2處，長期停放於原告自家門口日曬雨淋，又無
    電瓶，所以需要拖吊；另盆栽占用水溝蓋屬公有土地等語。
    並於本院聲明：(一)原告之訴駁回。（二）如受不利之判決
    ，願供擔保請准宣告免為假執行。
三、本院之判斷：　　
（一）原告主張前揭事實，業據其提出新竹縣政府警察局橫山分
      局芎林分駐所道路交通事故當事人登記聯單、現場圖、初
      步分析研判表、車損照片、盆栽受損照片、退回信封、存
      證信函、鈑噴估價單、拖救服務契約三聯單、盆栽估價單
      等件為證，且經新竹縣政府警察局橫山分局以110年10月2
      7日竹縣橫警交字第1103500715號函檢送本件事故相關之
      道路交通事故現場圖、職務報告、初步分析研判表、道路
      交通事故談話紀錄表、A3類道路交通事故調查紀錄表、道
      路交通事故照片黏貼紀錄表等在卷可稽。
（二）按汽車行駛時，駕駛人應注意車前狀況及兩車併行之間隔
      ，並隨時採取必要之安全措施。道路交通安全規則第94條
      第3項定有明文。經查，被告於警詢陳稱：我當時駕駛自
      小客5329-N2由義民廟出發要開車回文衡路的家，行經新
      竹縣○○鄉○○街00號，當下路況及天候皆良好，我駕車突然
      恍神，撞到停在路邊的普重機QD2-880後，該普重機倒下
      後碰到停在路旁的自小客4350-EY，事發經過大概就是這
      樣等語（見本院卷第83頁），足見被告因未保持行車安全
      距離而肇事，被告就本件車禍事故之發生確有過失，且被
      告之過失行為與系爭車輛受有損害間亦具相當因果關係，
      被告自應就其過失不法侵權行為所致系爭車輛之損害，負
      賠償責任。
（三）次按因故意或過失，不法侵害他人之權利者，負損害賠償
      責任；汽車、機車或其他非依軌道行駛之動力車輛，在使
      用中加損害於他人者，駕駛人應賠償因此所生之損害；不
      法毀損他人之物者，被害人得請求賠償其物因毀損所減少
      之價值，民法第184條、第191條之2及第196條定有明文。
      又物被毀損時，被害人除得依據民法第196條請求賠償外
      ，並不排除民法第213條至第215條之適用，依民法第196
      條請求賠償物被毀損所減少之價額，得以修復費用為估定
      之標準，但以必要者為限（例如：修理材料以新品換舊品
      ，應予折舊），亦有最高法院77年度第9次民事庭會議決
      議、同院73年度台上字第1574號判決意旨可資參照。查，
      被告因前開過失肇致本件車禍，並致系爭車輛受有損害等
      情，已如前述，被告自應就系爭車輛之損害負賠償責任。
      而系爭車輛因本件車禍受損，共計支付修復費用55,774元
      （含零件33,521元、工資8,592元、烤漆13,661元），業
      經原告提出估價單為證。
（四）被告辯稱系爭車輛受損部分應該只有前後保險桿，其他部
      分伊認為不應該由伊修理，又系爭車輛駕駛車門處原本就
      有許多刮痕、引擎蓋早蓋不緊，此並非被告所造成，另系
      爭車輛先前就有發生事故，但原告並未修理，而算到本件
      事故修理範圍云云，經本院函詢修車廠即匯豐汽車股份有
      限公司（下稱匯豐汽車公司），以警局所附系爭車輛車損
      照片與上開估價單所示維修項目之相關維修內容為何，有
      無其他替代維修方式？經該公司函覆稱：估價單的第1、1
      3項為前保桿皮龜裂變形，固定扣子需更換。估價單的第2
      、4項為前方水箱護罩變形需更換。估價單的第3、12項為
      前方引擎蓋變形需更換。估價單的第5、10項為前方左邊
      大燈及右方大燈固定架斷裂需更換。估價單的第6、7、8
      、13項為後方保桿皮龜裂變形，內骨變形需更換。估價單
      的第11、14項為前方冷凝器破裂需更換及灌冷媒。估價單
      的第9項為尾門飾板變形需更換。目前尚無其他替代維修
      方案等語，有該公司110年11月26日陳報函（見本院卷第1
      13頁）可按。經核上開估價單所列修復項目與系爭車輛受
      損之情形相符，堪認確係修復系爭車輛所必要，而上開估
      價單所列維修項目並無被告所主張系爭車輛先前發生事故
      葉子板受損部分之維修，被告上開主張顯不可採。
（五）又系爭車輛係於93年4月出廠，有系爭車輛之車籍資料附
      卷可憑，至本件肇事發生時（即110年5月13日）已有17年
      1個月之使用期間，依前揭說明，依前揭說明，以新品換
      舊品而更換之零件，自應予以折舊，本院依行政院公布之
      固定資產耐用年數表及固定資產折舊率表，採定率遞減法
      計算其折舊，即自用小客車耐用年數5年，每年折舊率千
      分之369，但其最後1年之折舊額，加歷年折舊累計額，其
      總和不得超過該資產成本額之10分之9，經核系爭車輛使
      用年數已逾5年，故以5年計，而依前述，系爭車輛受損後
      ，其必要之修復費用為上開估價單所列維修項目，零件費
      用扣除折舊金額後為3,352元（計算式：33,521×1/10＝3,3
      52，小數點以下四捨五入），加計前開工資8,592元及烤
      漆13,661元，則系爭車輛之修復費用應為25,605元（計算
      式如下：3,352＋8,592＋13,661＝25,605）。
（六）有關拖吊費用2,000元之請求部份：原告主張其因本件事
      故受有支出拖吊費2,000元，固據提出車輛拖救服務契約
      三聯單為證，然查原告自承系爭車輛於事故發生時電瓶已
      拆除（見本院卷第120頁），顯見系爭車輛於事故發生時
      未具電力，並非被告不慎碰撞所造成。又依現場照片所示
      ，系爭車輛係因後方遭追撞後向前方推擠，後方保險桿略
      為凹陷並有擦痕，前方保險桿則追撞前方電桿凹陷，並未
      影響系爭車輛行駛於道路上能力。可知系爭車輛必須以拖
      吊方式拖吊至修車廠係因電瓶拆除無法行駛於道路上，則
      前開拖吊費用既非因車禍造成，則原告請求被告賠償該部
      分損害，自屬無據。
（七）有關盆栽損失3,380元部分：原告主張因被告之過失撞損
      盆栽7個及植物3棵，應賠償3,380元等語，原告就此部分
      雖有提出盆栽受損相片及估價單（見本院卷第27、47、13
      9頁），然依上開警局提出之事故照片並未看出有盆栽受
      損情形，此有本件事故照片黏貼紀錄表可稽（見本院卷第
      89至101頁），因此原告並未證明所提盆栽受損照片是被
      告之過失行為所造成，原告此部分之請求，既難採憑，尚
      難准許。
（八）末按給付無確定期限者，債務人於債權人得請求給付時，
      經其催告而未為給付，自受催告時起，負遲延責任。其經
      債權人起訴而送達訴狀，或依督促程序送達支付命令，或
      為其他相類之行為者，與催告有同一之效力；遲延之債務
      ，以支付金錢為標的者，債權人得請求依法定利率計算之
      遲延利息；應付利息之債務，其利率未經約定，亦無法律
      可據者，週年利率為百分之5，民法第229條第2項、第233
      條第1項前段、第203條分別定有明文。本件被告應負之前
      揭損害賠償義務，並無確定期限，原告主張於110年8月31
      日寄發存證信函予被告，催告被告賠償本件事故所受損害
      ，前開信件由郵務機關分於110年9月1日、110年9月2日、
      110年9月3日送達被告，因不獲會晤相對人，而製作招領
      通知單通知被告，依最高法院109年度台上字第908號裁定
      意旨，應認於110年9月3日原告請求被告賠償之意思表示
      於110年9月3日已到達相對人而發生效力，依前開規定，
      原告請求被告自110年9月3日起按週年利率百分之5給付遲
      延利息，亦屬有據，逾此部分請求，則屬無據。
四、綜上所述，原告依侵權行為之法律關係，請求被告賠償25,6
    05元，及自110年9月3日起至清償日止，按週年利率百分之5
    計算之利息，為有理由，應予准許，逾此部分之請求，為無
    理由，應予駁回。
五、本件係適用小額訴訟事件為被告部分敗訴之判決，應依職權
    宣告假執行，並於判決時確定訴訟費用額如主文第3項所示
    之金額。又原告陳明願供擔保，聲請宣告假執行，經核其勝
    訴部分，應係促使本院職權之發動，又被告陳明願供擔保請
    准免為假執行，經核無不合，爰酌定相當之擔保金額准許之
    ；至其敗訴部分之假執行聲請，因該部分訴之駁回而失所依
    據，應併予駁回。
據上論結，本件原告之訴為一部有理由，一部無理由，依民事訴
訟法第436條之23、第436條第2項、第79條、第436條之19第1項
、第436條之20、第392條第2項，，判決如主文。
中　　華　　民　　國　　111 　年　　1 　　月　　27　　日
                  竹東簡易庭    法  官  邱玉汝
以上正本證明與原本無異。
如對本判決上訴，非以其違背法令為理由不得為之，且須於判決
送達後20日內向本院提出上訴狀並記載上訴理由（須按他造當事
人之人數附繕本）；如委任律師提起上訴者，應一併繳納上訴審
裁判費。
中　　華　　民　　國　　111 　年　　1 　　月　　27　　日
                                書記官  陳筱筑